臺灣高雄地方法院刑事判決　　　　　　95年度簡上字第1382號
上　訴　人
即　被　告　乙○○
上列被告因違反商標法案件，不服本院高雄簡易庭中華民國95年
10月24日95年度簡字第6486號簡易判決（聲請簡易判決處刑案號
：95年度偵字第25890 號），提起上訴，本院管轄之第二審合議
庭因被告就被訴事實為有罪之陳述，於聽取當事人之意見後，改
依簡式審判程序審理，判決如下：
    主  文
原判決撤銷。
乙○○明知為未得商標權人同意，於同一商品，使用相同之註冊
商標之商品而販賣，處有期徒刑參月，如易科罰金，以新台幣壹
仟元折算壹日。扣案如附表所示之物均沒收。緩刑貳年。
    事  實
一、乙○○明知如附表所示之註冊商標，為同附表所示之商標專
    用權人向前經濟部中央標準局（現改制為經濟部智慧財產局
    ）申請核准註冊，取得商標專用權，分別指定使用於專用商
    品，未經商標專用權人之授權，不得於同一之商品使用相同
    之註冊商標，亦明知其於不詳時日在拍賣網站上，以新台幣
    （下同）250 元至600 元不等之價格向不詳人士所購入如附
    表所示之扣案物，均係未得商標權人同意而使用其商標於同
    一指定商品之仿冒品，竟基於意圖販賣仿冒商品之犯意，自
    民國95年6 月間某日起，利用其在YAHOO 奇摩拍賣網站所申
    設之帳號「s0000000」，在該拍賣網站刊登標售該仿冒商標
    商品之訊息，以每件299 元至350 元不等之標售價格，供不
    特定人上網瀏覽、競價標買而販賣牟利，並提供其不知情胞
    弟潘人豪開設於前中華郵政股份有限公司（現改名為臺灣郵
    政股份有限公司之局號0000000 號、帳號0000000 號郵局帳
    戶，作為買家匯款之用。嗣經警方透過網路向乙○○購得如
    附表編號三註冊商品暨被仿冒商品（5） 所示之仿冒之香奈
    兒耳環1 對後，遂於95年8 月23日13時45分許（聲請簡易判
    決處刑書誤載為「14時」許），為警持本院核發之搜索票前
    往乙○○位於高雄市新興區○○○街2 號之6 住處執行搜索
    而查獲，並扣得乙○○所有供其販賣如附表所示，除上開蒐
    證購得之耳環1對以外之商品。
二、案經內政部警政署保安警察第二總隊第一大隊第三中隊報告
    臺灣高雄地方法院檢察署檢察官偵查後聲請簡易判決處刑。
    理  由
一、本件被告乙○○所犯係死刑、無期徒刑、最輕本刑為3 年以
    上有期徒刑以外之罪，被告就被訴事實為有罪之陳述，經審
    判長告知簡式審判程序之旨，並聽取公訴人及被告之意見後
    ，經本院合議庭裁定進行簡式審判程序，合先敘明。
二、上揭事實，業據被告迭於警詢及本院審理中坦承不諱，而本
    件如附表所示之商標圖樣，分別係路易威登馬爾悌耶公司、
    香奈兒公司、固喜歡固喜公司向我國經濟部中央標準局註冊
    取得之商標專用權，於附表所示之專用期限內，就所指定之
    專用商品，取得商標專用權之商標圖樣，且現均仍在商標專
    用期限內等情，有經濟部智慧財產局商標資料檢索服務查詢
    單5 紙附卷可稽（警卷第10-13 、20頁）。另扣案如附表所
    示之仿冒商品，並非附表所示各商標專用權公司所生產或授
    權生產之真品，則據鑑定人即薈萃商標協會臺灣聯絡處主任
    之助理賴麗玉、論衡國際法律事務所職員許珮玲於警詢中分
    別證述明確，並有鑑定資格證明書、鑑定證明書、委任狀、
    鑑定能力證明書、路易威登馬爾悌耶公司產品意見書、查獲
    現場電磁紀錄列印畫面各1 紙、奇摩會員中心暨拍賣網頁擷
    取畫面共7 張及查獲照片12幀在卷可憑（警卷第8-9 、17-1
    9 、34-41 頁、本院聲搜字卷第22頁），復有如附表所示之
    仿冒商品扣案可資佐證，足認被告之自白與事實相符，堪予
    採為本件論罪科刑之依據。本件事證明確，被告之犯行洵堪
    認定，應依法論科。
三、按刑事法若干犯罪行為態樣，本質上原具有反覆、延續實行
    之特徵，立法時既予特別歸類，定為犯罪構成要件之行為要
    素，則行為人基於概括之犯意，在密切接近之一定時、地持
    續實行之複次行為，倘依社會通念，於客觀上認為符合一個
    反覆、延續性之行為觀念者，於刑法評價上，即應僅成立一
    罪。學理上所稱「集合犯」之職業性、營業性或收集性等具
    有重複特質之犯罪均屬之，例如經營、從事業務、收集、販
    賣、製造、散布等行為概念者是（最高法院95年度台上字第
    1079號、第3937號、第4686號判決意旨參照）。並且，反覆
    販賣仿冒商品之行為為繼續犯，於終止販賣行為之前，犯罪
    行為仍在繼續實施之中，其間法律縱有變更，但其行為既繼
    續實施至新法施行以後，自無行為後法律變更之可言，應逕
    行適用修正後之法律。查被告係自95年6 月間某日起至同年
    8 月23日13時45分許止，反覆於拍賣網站刊登並販賣前述仿
    冒同種商品，其時間、場所均極密接，依上開說明，應認係
    基於一個集合犯意所為，而僅成立一罪，且其繼續販賣之行
    為終了時，已在95年7 月1 日刑法公布施行後，自應適用裁
    判時之法律。第按所謂販賣行為，並不以販入之後復行賣出
    為要件，祇要以營利為目的，而為販入或賣出行為，有一於
    此，其販賣行為即為完成。本件被告既以販賣圖利之意思，
    購入使用相同於他人註冊商標圖樣之商品，而欲販售他人牟
    利，已達販售程度。故核被告所為，係犯商標法第82條、第
    81條第1 款之明知為未得商標權人同意，於同一商品，使用
    相同之註冊商標之商品而販賣罪，被告意圖販賣而陳列上開
    商品之低度行為，為販賣之高度行為所吸收，不另論罪。聲
    請簡易判決處刑意旨雖認被告係犯同法第82條之「意圖販賣
    仿冒商標商品而陳列」罪，係對上揭販賣行為之定義有所誤
    解，惟起訴法條與應適用之論罪法條所指涉之犯罪事實僅係
    行為階段之不同，尚無依刑事訴訟法第300 條規定變更檢察
    官聲請簡易判決處刑所據法條之問題，附此敘明。另被告同
    時販入未得不同商標權人同意，於同一商品，使用相同之註
    冊商標之數個商品，係同時侵害數個商標專用權人之法益，
    乃一行為觸犯數罪名，為想像競合犯，依刑法第55條規定，
    從一重之明知為未得商標權人同意，於同一商品，使用相同
    之註冊商標之商品而販賣罪處斷。原審以被告罪證明確，予
    以論罪科刑，固非無見，惟：(一)原審認被告係犯商標法第82
    條、第81條第1 款之明知為未得商標權人同意，於同一商品
    ，使用相同之註冊商標之商品而販賣罪，而非聲請簡易判決
    處刑意旨所認係該當商標法第82條之「意圖販賣仿冒商標商
    品而陳列」罪，而予變更法條，尚有未洽；(二)就本件為警透
    過網路向被告購買之仿冒香奈兒耳環（銀色）1 對，漏未併
    予諭知宣告沒收，亦有未合；(三)於理由欄中雖論述被告本件
    犯行係一行為觸犯數罪名，為想像競合犯，依刑法第55條規
    定，從一重之明知為未得商標權人同意，於同一商品，使用
    相同之註冊商標之商品而販賣罪處斷，惟於論罪法條欄中漏
    未引用刑法第55條規定，復贅引刑法施行法第1 條之1 規定
    ，同有疏誤。被告上訴意旨指摘原審量刑過重，求予輕判，
    雖屬無理由，然原審判決既有上開可議，自應由本院將原判
    決撤銷改判。爰審酌商標具有辨識商品來源之功能，且企業
    經營者通常經過相當時間並投入大量資金於商品之行銷及品
    質之改良，始得使該商標具有代表一定品質之效，被告明知
    所販售者係仿冒商標之商品，竟為圖脫售上開仿冒商品，而
    在拍賣網站陳列，其行為已對商標權人之商譽造成損害，且
    就真正商標權所表彰之品質亦生影響，破壞我國致力於智慧
    財產權保護之國際聲譽，惟念及被告並無任何犯罪科刑之紀
    錄，有臺灣高等法院被告前案紀錄表1 紙在卷可佐，素行尚
    佳，且其犯後坦認犯行，被查獲仿冒品數量非鉅等一切情狀
    ，量處如主文所示之刑，並斟酌被告係高職畢業，業商，經
    濟狀況勉持等情（院卷第46頁），諭知如主文所示之易科罰
    金折算標準。另被告未曾因故意犯罪受有期徒刑以上刑之宣
    告，已如上述，是被告一時失慮，致罹刑章，犯後已坦認犯
    行，於本院審理中業與路易威登馬爾悌耶公司作成賠償暨刊
    登道歉啟事之協議，且經該公司亦具狀陳明不願追究等語（
    院卷第33-35 頁），被告經此刑事追訴、審判之教訓後，當
    能知所警惕而無再犯之虞，故本院認為原審所宣告之刑，以
    暫不執行為適當，爰依刑法第74條第1 項第1 款之規定，併
    宣告緩刑2 年，令其於緩刑期間審慎行事，以啟自新。至附
    表之扣案物，均係為被告販賣之仿冒商標商品，應依商標法
    第83條規定，不問屬於犯人與否，併予宣告沒收。
據上論斷，依刑事訴訟法第455 條之1 第1 項、第3 項、第369
條第1 項前段、第364 條、第273 條之1 第1 項、第299 條第1
項前段，商標法第82條、第81條第1 款、第83條，刑法第11條、
第55條、第41條第1 項前段、第74條第1 項第1 款，判決如主文
。
本案經檢察官甲○○到庭執行職務。
中　　華　　民　　國　　96　　年　　3　　月　　27 　　日
                刑事第十六庭    審判長 法  官  黃惠玲
                                       法  官  郭宜芳
                                       法  官  蔣志宗
以上正本證明與原本無異。
本判決不得上訴。
中　　華　　民　　國　　96　　年　　3 　　月　　27　　日
　　　　　　　　　　　　　　　　　　　 書記官　洪育祺
 附表：
┌──┬───────┬────┬────┬─────┬────┬────┐
│編號│商標/標章/圖樣│正 註 冊│專用期限│註冊商品暨│數   量 │備    註│
│    │   專用權人   │(審定)號│        │被仿冒商品│        │        │
├──┼───────┼────┼────┼─────┼────┼────┤
│一  │路易威登馬爾悌│00000000│98/1/31 │(1)手提包 │  2件   │   LV   │
│    │耶公司(LOUIS  │        │        │          │        │        │
│    │VUITTON MALLET│        │        │          │        │        │
│    │-IER)         │        │        │          │        │        │
├──┼───────┼────┼────┼─────┼────┼────┤
│二  │固喜歡固喜公司│00000000│96/8/31 │(2)皮夾   │  1只   │  古馳  │
│    │(GUCCIO GUCCI │00000000│104/8/15│          │        │  GUCCI │
│    │S.P.A.)       │        │        │          │        │        │
├──┼───────┼────┼────┼─────┼────┼────┤
│三  │香奈兒股份有限│00000000│97/3/31 │(3)髮束   │  2對   │ CHANEL │
│    │公司 (CHANEL  │        │        ├─────┼────┤        │
│    │SARL)         │        │        │(4) 耳環（│  1對   │        │
│    │              │        │        │白底黑字）│        │        │
│    │              │        │        ├─────┼────┤        │
│    │              │        │        │(5) 耳環（│  1對   │        │
│    │              │        │        │銀色）    │        │        │
└──┴───────┴────┴────┴─────┴────┴────┘
附錄本件論罪科刑之法條：
商標法第81條
未得商標權人或團體商標權人同意，有下列情形之一者，處3 年
以下有期徒刑、拘役或科或併科新臺幣200,000 元以下罰金：
一、於同一商品或服務，使用相同之註冊商標或團體商標者。
二、於類似之商品或服務，使用相同之註冊商標或團體商標，有
    致相關消費者混淆誤認之虞者。
三、於同一或類似之商品或服務，使用近似於其註冊商標或團體
    商標之商標，有致相關消費者混淆誤認之虞者。
商標法第82條
明知為前條商品而販賣、意圖販賣而陳列、輸出或輸入者，處1
年以下有期徒刑、拘役或科或併科新臺幣50,000元以下罰金。
